臺灣新北地方法院刑事判決　　　　 110年度審交易字第1078號
公　訴　人　臺灣新北地方檢察署檢察官
被　　　告　魏慶榮


上列被告因過失傷害案件，經檢察官提起公訴（110年度偵字第0
0000號），被告於準備程序進行中為有罪之陳述，本院裁定進行
簡式審判程序並判決如下：
    主  文
魏慶榮犯過失傷害罪，處拘役肆拾日，如易科罰金，以新臺幣壹
仟元折算壹日。
    事實及理由
一、本件犯罪事實及證據，除犯罪事實欄一、第1至2行「車牌號
    碼000-0000號」更正為「車牌號碼000-0000號」；第3至4行
    「本應注意汽車行駛至交岔路口」更正為「本應注意駕車行
    駛至交岔路口」；末行「骨盆挫傷之傷害。」後補充「魏慶
    榮於肇事後，於有偵查犯罪權限之機關或公務員發覺其犯罪
    前，即向前往現場處理之警員承認為肇事人而自首，並自願
    接受裁判。」；證據部分補充「被告魏慶榮於本院準備程序
    及審理中之自白」、「道路交通事故肇事人自首情形記錄表
    1份」外，其餘均引用如附件起訴書之記載。
二、核被告魏慶榮所為，係犯刑法第284條前段之過失傷害罪。
    又被告於肇事後，於據報到場處理之員警發覺前，主動坦承
    為肇事人並接受裁判，此有道路交通事故肇事人自首情形紀
    錄表1份（見偵卷第12頁）在卷可佐，符合自首要件，爰依
    刑法第62條前段規定減輕其刑。
三、爰審酌被告駕駛普通重型機車於道路上，本應注意駕車行駛
    至交岔路口，其行進、轉彎應遵守燈光號誌之指示，並隨時
    採取必要之安全措施，竟疏未注意，未依號誌指示闖越紅燈
    行駛，而撞及由告訴人林璐西駕駛之普通重型機車，告訴人
    並受有如附件起訴書所示之傷害，應予非難，兼衡被告無前
    科、素行良好（見臺灣高等法院被告前案紀錄表1份）、五
    專畢業之智識程度（見本院審交易卷附被告個人戶籍資料查
    詢結果1紙）、家庭經濟狀況勉持（見偵卷第4頁被告調查筆
    錄受詢問人欄）、告訴人之傷勢為挫傷、目前無工作、需撫
    養太太，及被告犯後坦承犯行，惟尚未與告訴人達成和解或
    賠償損害等一切情狀，量處如主文所示之刑，並諭知易科罰
    金之折算標準，以資懲儆。
據上論斷，應依刑事訴訟法第273條之1第1項、第299條第1 項前
段、第310條之2、第454條第2項，判決如主文。
本案經檢察官江祐丞偵查起訴，由檢察官高智美到庭執行公訴。
中    華    民    國   110    年    11    月    18    日
                  刑事第二十三庭  法  官  傅明華
上列正本證明與原本無異。
如不服本判決，應於判決送達後20日內敘明上訴理由，向本院提
出上訴狀(應附繕本)，上訴於臺灣高等法院。其未敘述上訴理由
者，應於上訴期間屆滿後20日內向本院補提理由書「切勿逕送上
級法院」。
                                  書記官  黃毓琪
中    華    民    國   110    年    11    月    18    日
附錄本案論罪科刑法條全文：
中華民國刑法第284條
因過失傷害人者，處 1 年以下有期徒刑、拘役或 10 萬元以下
罰金；致重傷者，處 3 年以下有期徒刑、拘役或 30 萬元以下
罰金。
--------------------------------------------------------
附件：
臺灣新北地方檢察署檢察官起訴書
                                    110年度偵字第22962號
    被      告  魏慶榮男  55歲（民國00年00月0日生）
                        住新北市○○區○○路000○00號
                        國民身分證統一編號：Z000000000號
上列被告因過失傷害案件，業經偵查終結，認應提起公訴，茲將
犯罪事實及證據並所犯法條分敘如下：
        犯罪事實
一、魏慶榮於民國110年1月29日23時7分許，騎乘車牌號碼000-0
    000號普通重型機車，沿新北市新莊區中環路1段往五股方向
    行駛，行經上開路段與中正路交岔路口時，本應注意汽車行
    駛至交岔路口，其行進、轉彎，應遵守燈光號誌之指示，隨
    時採取必要之安全措施，以避免危險之發生，而依當時天候
    晴、夜間有照明、柏油路面乾燥無缺陷亦無障礙物且視距良
    好等一切情狀，並無不能注意之情事，竟疏未注意，未依號
    誌指示闖越紅燈行駛，適林璐西騎乘車牌號碼000-0000號普
    通重型機車，沿新北市新莊區中正路往桃園方向行至該處，
    見狀閃避不及，魏慶榮上開普通重型機車右側車身與林璐西
    上開普通重型機車前車頭發生碰撞，林璐西因此受有下背、
    骨盆挫傷之傷害。
二、案經林璐西訴由新北市政府警察局新莊分局報告偵辦。
        證據並所犯法條
一、證據清單：
┌──┬──────────┬──────────────┐
│編號│證據名稱            │待證事實                    │
├──┼──────────┼──────────────┤
│1   │被告魏慶榮於警詢及偵│被告於上揭時、地，騎乘上開普│
│    │查中之自白          │通重型機車，與告訴人林璐西發│
│    │                    │生上開交通事故，致告訴人受有│
│    │                    │傷害之事實。                │
├──┼──────────┼──────────────┤
│2   │告訴人林璐西於警詢及│全部犯罪事實。              │
│    │偵查中之指訴        │                            │
├──┼──────────┼──────────────┤
│3   │新北市政府警察局新莊│被告於上開時、地，騎乘上開普│
│    │分局道路交通事故現場│通重型機車，未依號誌指示闖紅│
│    │圖、道路交通事故調查│燈行駛，致發生本件交通事故之│
│    │報告表(一）（二）、 │事實。                      │
│    │新北市政府警察局舉發│                            │
│    │違反道路交通管理事件│                            │
│    │通知單各 1 份、現場 │                            │
│    │及車損照片 14 張、監│                            │
│    │視器影像畫面截圖 4  │                            │
│    │張、監視器影像畫面光│                            │
│    │碟 1 片             │                            │
├──┼──────────┼──────────────┤
│4   │天主教輔仁大學附設醫│告訴人因本件交通事故，受有犯│
│    │院診斷證明書 1 份   │罪事實欄所載傷害之事實。    │
└──┴──────────┴──────────────┘
二、核被告所為，係犯刑法第284條前段之過失傷害罪嫌。
三、依刑事訴訟法第251條第1項提起公訴。
    此  致
臺灣新北地方法院
中    華    民    國   110    年    9     月   29     日
                          檢  察  官  江祐丞